【裁判字號】    99,訴,1901
【裁判日期】    990823
【裁判案由】    妨害自由
【裁判全文】
臺灣板橋地方法院刑事判決              99年度訴字第1901號
公  訴  人  臺灣板橋地方法院檢察署檢察官
被      告  戊○○
            丙○○
            己○○
上列被告等因妨害自由案件，經檢察官提起公訴（99年度偵字第
2665號），本院行簡式審判程序，並判決如下：
    主  文
戊○○共同犯剝奪他人行動自由罪，累犯，處有期徒刑參月，如
易科罰金，以新台幣壹仟元折算壹日。
丙○○共同犯剝奪他人行動自由罪，處有期徒刑貳月，如易科罰
金，以新台幣壹仟元折算壹日。緩刑貳年，緩刑期內付保護管束
。
己○○共同犯剝奪他人行動自由罪，處有期徒刑貳月，如易科罰
金，以新台幣壹仟元折算壹日。緩刑貳年，緩刑期內付保護管束
。
    事  實
一、戊○○前於民國九十五年間因妨害自由案件，經臺灣板橋地
    方法院以九十五年度訴字第五四０號判處有期徒刑三月，如
    易科罰金以銀元三百元折算一日確定，於九十五年九月二十
    七日易科罰金執行完畢。緣乙○○（俟到案後另行審結）、
    丙○○、戊○○及己○○等人均係網路「天堂」遊戲之玩家
    （上開四人網路遊戲角色名稱，依序分別為「天生壞男人」
    、「高等鮮濃鮑魚」、「盰羚羊」；「兩隻羊」；「綠豆薏
    仁」；「有錢花叫爹」、「有奶吸叫娘」），渠等於九十八
    年八月二日凌晨零時三十分許，在各自住處與網友進行上開
    網路遊戲之「攻城戰」時，見遊戲內屬於敵對盟邦之不詳姓
    名網友，於網路遊戲時留下「在網路城攻不下來，給你們真
    實地址來找我們」、地址「中和市○○街十八號」等挑釁言
    語，乙○○等人心生不滿，由乙○○於網路上邀集丙○○、
    戊○○、己○○及數名真實姓名年籍不詳之成年男子共七名
    ，於同日凌晨一時三十分許（起訴書誤載同日凌晨四時許）
    ，前往臺北縣中和市○○路○段一二二號環球百貨公司會合
    後，一同至臺北縣中和市○○街十八號網咖店，見店內僅有
    甲○○、丁○○正在玩「天堂」網路遊戲及其二人網路遊戲
    盟徽為網路守城那一方，誤以為該二人係上開在網路遊戲上
    出言挑釁之人。詎乙○○與丙○○、戊○○、己○○及數名
    真實姓名年籍不詳之成年網友，竟共同基於妨害自由之犯意
    聯絡，由其等以手勾住甲○○脖子，並以壓住丁○○頭部之
    方式，強迫甲○○、丁○○分別至二部不詳車號之黑色轎車
    及休旅車內，因甲○○及丁○○並不願意上車，而遭乙○○
    及其他不詳姓名之網友毆打，且甲○○及丁○○被強迫坐上
    車後，其二人在車上亦遭乙○○等人毆打，致甲○○受有臉
    部、頸部創傷合併右眉撕裂傷及臉頸部及腹部多處擦挫傷之
    傷害；丁○○則頭部受傷（乙○○、丙○○、戊○○及己○○所涉傷害罪嫌部分，因甲○○、丁○○於偵查中撤回告訴
    ，業經檢察官另為不起訴處分）；嗣甲○○、丁○○二人旋
    遭乙○○、戊○○、丙○○、己○○及上述不詳姓名之網友
    ，駕駛上開二台汽車帶往臺北縣中和市南勢角「烘爐地」某
    處，渠等下車後，乙○○等人即當場對甲○○、丁○○訓話
    ，並質問其二人是否係在網路上辱罵挑釁他們之人等語，而
    以上開強暴之非法方式，共同剝奪甲○○、丁○○之行動自
    由，嗣因乙○○當場以丁○○之行動電話與「天堂」網路遊
    戲其他玩家通話後發現認錯對象，渠等才以上開汽車搭載甲○○、丁○○下山，並給予現金新臺幣一千元車資後離去，
    甲○○、丁○○則於同日凌晨四時二十分許前往臺北縣政府
    警察局中和第二分局國光派出所報案，經員警向網路遊戲業
    者查悉乙○○、丙○○、戊○○及己○○之真實姓名後通知
    渠等到案並循線查悉上情。
二、案經甲○○、丁○○訴由臺北縣政府警察局中和第二分局移
    送臺灣板橋地方法院檢察署檢察官偵查起訴；被告丙○○、
    戊○○、己○○於準備程序中對被訴之事實為有罪陳述，本
    院合議庭裁定由受命法官獨任行簡式審判程序。
    理  由
一、訊據被告戊○○、丙○○、己○○對於上開共同剝奪被害人
    甲○○、丁○○行動自由之犯行，於本院審理中均坦承不諱
    ，核與證人即被害人甲○○、丁○○於警訊、偵查中指證之
    情節相符，且被告戊○○、丙○○、己○○有於上開時地夥
    同共同被告乙○○及數名真實姓名年籍不詳之成年網友，駕
    駛二台汽車將甲○○、丁○○載往臺北縣中和市南勢角「烘
    爐地」某處下車後，發現甲○○身體受有傷害等情，亦據共
    同被告乙○○於警詢、偵查中供證在卷；此外，並有中興醫
    院診斷證明書、網路遊戲天堂會員資料各一件在卷可稽，堪
    認被告戊○○、丙○○、己○○之自白核與事實相符，堪以
    採信。本案事證明確，被告戊○○、丙○○、己○○之犯行
    洵堪認定，應依法論科。
二、核被告戊○○、丙○○、己○○所為，均係犯刑法第三百零
    二條第一項以其他非法方法剝奪他人行動自由罪。又被告戊○○、丙○○、己○○與共同被告乙○○及其他數名真實姓
    名年籍不詳之成年網友之間，就上開妨害自由之犯行，有犯
    意聯絡及行為分擔，均為共同正犯。又被告戊○○、丙○○
    及己○○以一共同妨害自由行為，同時侵害剝奪被害人甲○○、丁○○二人之行動自由，為想像競合犯，應依刑法第五
    十五條規定，從一重處斷。查被告戊○○前有如事實欄所載
    之有期徒刑執行完畢情形，有臺灣高等法院被告前案紀錄表
    在卷可稽，其於有期徒刑執行完畢後五年內，故意再犯有期
    徒刑以上刑之罪，為累犯，應依法加重其刑。爰審酌被告戊○○、丙○○、己○○不思以正當方法解決糾紛，竟以上開
    非法方法剝奪被害人甲○○、丁○○行動自由，應予非難，
    兼衡渠等之犯罪動機、目的、手段，被害人所受損害，被告
    丙○○、己○○前無犯罪紀錄之素行狀況（見卷附臺灣高等
    法院被告前案紀錄表），及被害人甲○○於本院九十九年八
    月九日審理中表示其接受被告戊○○、丙○○等人之道歉，
    願意原諒被告，不再追究等語，而被害人丁○○具狀亦表示
    其已與被告等人和解，不再追究等語（見九十九年八月二日
    陳報資料），暨被告戊○○、丙○○、己○○犯後於本院審
    理中坦承犯行，已有悔悟之態度等一切情狀，分別處如主文
    所示之刑，並均諭知易科罰金之折算標準，以資懲儆。
三、末查被告丙○○、己○○前未曾因故意犯罪受有期徒刑以上
    刑之宣告，有臺灣高等法院被告前案紀錄表二份在卷可按，
    其二人因一時失慮，致犯本罪，且犯後於審理中均坦承犯行
    ，深知悔悟，被害人甲○○、丁○○於審理中表示不再追究
    等語，已如前述，則被告丙○○、己○○經此偵、審程序後
    ，應知所警惕而無再犯之虞，本院因認其等所宣告之刑以暫
    不執行為適當，爰依刑法第七十四條第一項第一款規定，宣
    告緩刑二年，併依刑法第九十三條第一項之規定在緩刑期內
    併付保護管束，用啟自新。至被告乙○○於本院準備程序、
    審理中，經傳喚、拘提無著，應俟其到案後另行審結，併此
    敘明。
據上論斷，應依刑事訴訟法第二百七十三條之一第一項、第二百
九十九條第一項前段，刑法第二十八條、第三百零二條第一項、
第五十五條、第四十七條第一項、第四十一條第一項前段、第七
十四條第一項第一款、第九十三條第一項第二款，刑法施行法第
一條之一，判決如主文。
本案經檢察官李巧菱到庭執行職務。
中    華    民    國    99    年    8     月    23    日
                  刑事第九庭    法  官  楊 志 雄
以上正本證明與原本無異。
如不服本判決應於收受判決後10日內向本院提出上訴書狀，並
應敘述具體理由。其未敘述上訴理由者，應於上訴期間屆滿後
20日內向本院補提理由書（均須按他造當事人之人數附繕本）
「切勿逕送上級法院」。
                                書記官  陳 春 銘
中    華    民    國    99    年    8     月    23    日
附錄本案論罪科刑法條全文：
刑法第302條第1項：
私行拘禁或以其他方法，剝奪人之行動自由者，處 5年以下
有期徒刑、拘役或300元以下罰金。

司法院資訊處製作；財團法人民間司法改革基金會備份。
